【裁判字號】    99,簡上,426
【裁判日期】    991102
【裁判案由】    電子遊戲場業管理條例
【裁判全文】
臺灣桃園地方法院刑事判決             99年度簡上字第426號
上  訴  人
即  被  告  甲○○
上列上訴人即被告因電子遊戲場業管理條例案件，不服本院中壢
簡易庭於民國99年3 月30日所為之99年度壢簡字第51號第一審簡
易判決（聲請簡易判決處刑案號：臺灣桃園地方法院檢察署98年
度偵字第15824 、18563 號），提起上訴，本院管轄之第二審合
議庭判決如下︰
    主  文
上訴駁回。
    事  實
一、甲○○前於民國93年間，因業務過失傷害案件，經本院於93
    年11月12日以93年度桃交簡字第612 號判處有期徒刑4 月，
    於94年7 月30日徒刑期滿執行完畢。又丙○○（經本院以99
    年度壢簡字第51號刑事簡易判決確定）係址設桃園縣楊梅鎮
    （現已改制為楊梅市○○○路437 號「御洗車坊」之負責人
    ，明知未依電子遊戲場業管理條例之規定辦理營業級別證者
    ，不得經營電子遊戲場業，竟夥同甲○○共同基於經營電子
    遊戲場業之犯意聯絡，自98年7 月1 日某時起，由甲○○提
    供電子遊戲機小瑪琍彩金大聯盟機台1 台（含IC板1 塊），
    放置於前開洗車坊內，推由丙○○管理，供不特定人投入新
    臺幣（下同）10元硬幣於前開電子遊戲機後，依照機台上所
    顯示之圖案押注，而共同非法經營電子遊戲場業。迄至98年
    7 月11日下午6 時50分許，為警於前址查獲，並扣得上開電
    子遊戲機1 台（含IC板1 塊）及機台內之現金500 元，始悉
    上情。
二、案經桃園縣政府警察局楊梅分局報告臺灣桃園地方法院檢察
    署檢察官偵查後聲請以簡易判決處刑。
    理  由
壹、證據能力部分：
一、按「被告以外之人於偵查中向檢察官所為之陳述，除顯有不
    可信之情況者外，得為證據。」，刑事訴訟法第159 條之1
    第2 項定有明文。偵查中對被告以外之人所為之偵查筆錄，
    或被告以外之人向檢察官所提之書面陳述，性質上均屬傳聞
    證據。惟現階段刑事訴訟法規定檢察官代表國家偵查犯罪、
    實施公訴，依法其有訊問被告、證人及鑑定人之權，證人、
    鑑定人且須具結，而實務運作時，檢察官偵查中向被告以外
    之人所取得之陳述，原則上均能遵守法律規定，不致違法取
    供，其可信度極高。經查證人即同案被告丙○○、證人即上
    開洗車坊前店長乙○○在臺灣桃園地方法院檢察署檢察官偵
    查中所為之證述，性質上雖屬傳聞證據，惟係偵查中向檢察
    官所為，並經具結，證人丙○○、乙○○均未曾提及檢察官
    在偵訊時有任何強暴、脅迫、詐欺、利誘等以不正方法取供
    之情，其等陳述時之心理狀況健全、並無受外力干擾，觀諸
    偵訊筆錄之記載形式，本院亦查無檢察官在上開偵訊時有任
    何以不正方法訊問，而有違反陳述者之自由意志等顯有不可
    信之情況，衡諸上開規定，自均具有證據能力。
二、次按「被告以外之人於審判外之陳述，雖不符刑事訴訟法第
    159 條之1 至第159 條之4 之規定，而經當事人於審判程序
    同意作為證據，法院審酌該言詞陳述或書面陳述作成時之情
    況，認為適當者，亦得為證據。當事人、代理人或辯護人於
    法院調查證據時，知有刑事訴訟法第159 條第1 項不得為證
    據之情形，而未於言詞辯論終結前聲明異議者，視為有前項
    之同意。」，刑事訴訟法第159 條之5 亦有明定。查本判決
    所引用以下審判外作成之相關供述證據，公訴檢察官、被告
    甲○○於本院準備程序、審判期日均表示無意見而不予爭執
    ，亦未於言詞辯論終結前聲明異議，本院審酌上開證據資料
    製作時之情況，尚無違法取得及證明力明顯過低之瑕疵，認
    以之作為證據應屬適當，而其餘所依憑判斷之非供述證據，
    本院亦查無有何違反法定程序取得之情形，且上開各該證據
    均經本院於審判期日依法進行證據之調查、辯論，被告於訴
    訟上之防禦權，已受保障，故上開證據資料均有證據能力。
三、又本案認定事實所引用之文書證據，並無證據證明係公務員
    違背法定程式所取得，亦無刑事訴訟法第159 條之4 之顯有
    不可信之情況與不得作為證據之情形，本院斟酌本案卷內之
    證據並非非法取得，亦無證明力明顯過低之情形，且經本院
    於審判期日依法進行證據之調查、辯論，被告於訴訟上之程
    序權即已受保障，故前揭各該證據，亦均得採為證據，合先
    敘明。
貳、實體部分：
一、訊據上訴人即被告甲○○矢口否認有本件違反電子遊戲場業
    管理條例之犯行，辯稱：伊並未經營電子遊戲場業，上開機
    台並非由伊所擺放云云。經查：上開犯罪事實，業據證人即
    同案被告丙○○於警詢、偵查中，以及本院訊問時均證述：
    上開機台係被告甲○○本人與另一名姓名年籍不詳綽號「福
    生（音譯）」之成年男子，一同於98年7 月1 日某時將上開
    機台放置在伊所經營之「御洗車坊」內等語甚詳（見98年度
    偵字第15824 號偵卷第11頁至第12頁、第84頁至第85頁、見
    98年度偵字第18563 號偵卷第27頁至第28頁、見本院99年度
    簡上字第426 號卷第67頁至第67頁反面），核與證人即上開
    洗車場前店長乙○○於檢察官訊問時經具結之證述：「之前
    洗車場有甲○○放一台被捉，隔一、兩個禮拜他又來放這一
    台。他放完後沒多久我就離開到大溪去自行開洗車場。（檢
    察官問：你可以確定這機台是甲○○放的？）是。我有親眼
    看到。他也有留他的身分證影本下來。」等語相符（見98年
    度偵字第18563 號偵卷第41頁），並有桃園縣政府警察局楊
    梅分局新屋分駐（派出）所臨檢紀錄表（見98年度偵字第15
    824 號偵卷第17頁）、桃園縣政府警察局楊梅分局搜索扣押
    筆錄（見上開偵卷第18頁至第20頁）、扣押物品目錄表（見
    上開偵卷第21頁）、代保管條（見上開偵卷第23頁）各1 份
    、現場照片10張（見上開偵卷第24頁至第28頁）、桃園縣政
    府警察局扣押物品清單（見上開偵卷第52頁），以及被告甲○○之中華民國國民身分證影本（見98年度偵字第18563 號
    偵卷第15頁）各1 份在卷可稽，復有扣案電子遊戲機「小瑪
    琍彩金大聯盟」1 台（含IC板1 塊）及現金500 元足憑，被
    告上開辯詞，顯屬臨訟畏罪圖卸之詞，委無可採。本件事證
    明確，被告犯行堪予認定，應依法論科。
二、核被告甲○○所為，係違反電子遊戲場業管理條例第15條未
    依該條例規定領有電子遊戲場業營業級別證者，不得經營電
    子遊戲場業之規定，而經營電子遊戲場業之行為，係犯同條
    例第22條之非法營業罪。按所謂業務，係指個人基於其社會
    地位繼續反覆所執行之事務（最高法院89年台上字第8075號
    判例意旨參照），是被告違反規定，於犯罪事實所述期間內
    在上開「御洗車坊」店內違法持續經營電子遊戲場業務，本
    即為繼續反覆執行其業務行為接續之動作，祇論以一違反電
    子遊戲場業管理條例第15條未依電子遊戲場業管理條例規定
    領有電子遊戲場業營業級別證者，不得經營電子遊戲場業規
    定之罪。又被告與同案被告丙○○（業經判決確定）就上開
    犯行，有犯意聯絡及行為分擔，應論以共同正犯。再查被告
    前於93年間，因業務過失傷害案件，經本院於93年11月12日
    以93年度桃交簡字第612 號判處有期徒刑4 月，於94年7 月
    30日徒刑期滿執行完畢，此有臺灣高等法院被告前案紀錄表
    1 份附卷為憑，其於上開有期徒刑執行完畢後，5 年以內故
    意再犯本件有期徒刑以上之電子遊戲場業管理條例第22條之
    非法營業罪，應依刑法第47條第1 項規定論以累犯，並加重
    其刑。
三、原審審理結果，認被告甲○○罪證明確，依刑事訴訟法第44
    9 條第1 項前段、第450 條第1 項、第454 條第2 項，電子
    遊戲場業管理條例第15條、第22條，刑法第11條前段、第28
    條、第47條第1 項、第41條第1 項前段等規定，並審酌被告
    前即曾因多次違反電子遊戲場業管理條例，而經法院判刑之
    紀錄，有前引臺灣高等法院前案紀錄表1 份可證，詎仍不知
    悔改再犯本案，顯見其素行欠佳，且犯後猶飾詞狡辯，未見
    其有悔改之意等一切情狀，量處有期徒刑5 月，並諭知易科
    罰金之折算標準為以新臺幣1,000 元折算1 日，且就扣案之
    賭博性電子遊戲機「小瑪琍彩金大聯盟」1 台（含IC板1 塊
    ）及現金500 元，分別說明沒收與不沒收之理由及依據。認
    事用法均無違誤，量刑亦屬允當，被告提起上訴，否認犯罪
    ，為無理由，應駁回其上訴。
據上論斷，應依刑事訴訟法第455 條之1 第1 項、第3 項、第36
8 條，判決如主文。
本案經檢察官王齡梓到庭執行職務。
中    華    民    國    99    年    11    月    2     日
                  刑事第五庭  審判長法  官  潘政宏
                                    法  官  石蕙慈
                                    法  官  張詠惠
以上正本證明與原本無異。
不得上訴。
                                    書記官  王峻宏
中    華    民    國    99    年    11    月    4     日

司法院資訊處製作；財團法人民間司法改革基金會備份。
